臺灣苗栗地方法院刑事判決
111年度易字第368號
公  訴  人  臺灣苗栗地方檢察署檢察官
被      告  黃銘彰





上列被告因加重竊盜等案件，經檢察官提起公訴 （111年度偵字
第3689號），被告於準備程序中就被訴事實為有罪之陳述，於聽
取當事人之意見後，本院依法改行簡式審判程序審理，判決如下
：
    主  文
黃銘彰犯攜帶兇器竊盜罪，處有期徒刑陸月，如易科罰金，以新
臺幣壹仟元折算壹日。扣案之起子把手壹支沒收。未扣案之犯罪
所得遮光墊壹個、衛生棉壹包均沒收，於全部或一部不能沒收或
不宜執行沒收時，追徵其價額。　　　　
    犯罪事實及理由
一、本件犯罪事實、證據及應適用法條，除犯罪事實欄一第6行
    「基於竊盜之犯意」更正為「基於毀損、竊盜之犯意」、第
    7行、第13行「起子」均更正為「起子把手」、證據部分補
    充「被告黃銘彰於審理中之自白」外，餘均引用檢察官起訴
    書之記載（如附件）。
二、論罪科刑：
  ㈠檢察官就被告構成累犯之事實及應加重其刑事項，未主張或
    具體指出證明之方法，依最高法院110年度台上大字第5660
    號裁定意旨，無從論以累犯及依累犯規定加重其刑，惟仍就
    被告可能構成累犯之前科，列為刑法第57條第5款所定「犯
    罪行為人之品行」之量刑審酌事項。
  ㈡爰審酌被告不循正途獲取所需，竊取他人財物，對告訴人之
    財產安全及社會治安造成危害，兼衡被告已有多次竊盜前科
    紀錄，且前於5年內受徒刑執行完畢，有臺灣高等法院被告
    前案紀錄表在卷可稽，足見其嚴重欠缺尊重他人財產權之觀
    念、對於刑罰之反應力顯然薄弱，兼衡被告犯罪後坦承犯行
    ，犯罪動機、目的、手段、告訴人所受損害，迄今尚未與告
    訴人達成和解或賠償，暨自述專科之智識程度、從事電商及
    零工、尚有99歲母親在醫院需照顧扶養之生活狀況(見本院
    卷第85頁)、告訴人向本院表達之意見(見本院卷第86頁)等
    一切情狀，量處如主文所示之刑，並諭知易科罰金之折算標
    準。
三、沒收部分
　㈠扣案起子把手1支(見本院卷第69頁)，為被告所有供犯罪所用
    之物，業據其供承在卷（見本院卷第77頁），爰依刑法第38
    條第2項前段規定宣告沒收。
　㈡被告竊盜所得之遮光墊1個、衛生棉1包，均未扣案，亦未實
    際發還告訴人，自屬被告因犯罪所獲得之財物，應依刑法第
    38條之1第1項前段、第3項規定，諭知沒收，於全部或一部
    不能沒收或不宜執行沒收時，追徵其價額。至被告所竊得之
    行車紀錄器1個、後照鏡1個、胎壓偵測器1個、口罩1盒、點
    菸擴充器1個、安全座椅1個、吊飾1個、充電線1盒，業已合
    法發還告訴人，有贓物認領保管單1份在卷可佐（見偵卷第8
    5頁），依刑法第38條之1第5項規定，爰不予宣告沒收或追
    徵。
據上論斷，應依刑事訴訟法第273條之1第1項、第299條第1項前
段、第310條之2、第454條第2項，判決如主文。
本案經檢察官姜永浩提起公訴、檢察官彭郁清到庭執行職務。 
　　
中　　華　　民　　國　　111 　年　　9 　　月　　19 　 日
                  刑事第四庭  法　官　許文棋
以上正本證明與原本無異。
如不服本判決應於收受判決後20日內向本院提出上訴書狀，並應
應敘述具體理由。其未敘述上訴理由者，應於上訴期間屆滿後20
日內向本院補提理由書(均須按他造當事人之人數附繕本)「切勿
逕送上級法院」。告訴人或被害人如對本判決不服者，應具備理
由請求檢察官上訴，其上訴期間之計算係以檢察官收受判決正本
之日期為準。
   　　                     　書記官  陳彥宏
中　　華　　民　　國　　111 　年　　9 　　月　　19　　日
附錄本判決論罪科刑之法條：
中華民國刑法第321條
犯前條第 1 項、第 2 項之罪而有下列情形之一者，處 6 月以
上 5 年以下有期徒刑，得併科 50 萬元以下罰金：
一、侵入住宅或有人居住之建築物、船艦或隱匿其內而犯之。
二、毀越門窗、牆垣或其他安全設備而犯之。
三、攜帶兇器而犯之。
四、結夥三人以上而犯之。
五、乘火災、水災或其他災害之際而犯之。
六、在車站、港埠、航空站或其他供水、陸、空公眾運輸之舟、
    車、航空機內而犯之。
前項之未遂犯罰之。　　　　　　　　　　　　　　　　

附件：　　　
臺灣苗栗地方檢察署檢察官起訴書
                                     111年度偵字第3689號
　　被　　　告　黃銘彰　男　68歲（民國00年0月00日生）
　　　　　　　　　　　　住苗栗縣○○市○○里0鄰○○街0巷
　　　　　　　　　　　　　00號
　　　　　　　　　　　　居苗栗縣○○市○○路000號2樓之21
　　　　　　　　　　　　　10室
　　　　　　　　　　　　國民身分證統一編號：Z000000000號
上列被告因竊盜等案件，已經偵查終結，認應提起公訴，茲將犯
罪事實及證據並所犯法條分敘如下：
　　　　犯罪事實
一、黃銘彰曾因違反毒品危害防制條例、偽造文書、詐欺及竊盜
    等案件，分別經法院判處有期徒刑7月、2月（2次）、3月（
    3次）、8月（2次）、1年、4月、7月、5月、10月、10月確
    定，嗣經合併定應執行有期徒刑為5年8月，於民國109年7月
    11日假釋交付保護管束期滿而執行完畢。詎其不知悔改，意
    圖為自己不法之所有，基於竊盜之犯意，於111年2月28日4
    時41分許，攜帶客觀上可為兇器使用之起子1支，至苗栗縣○
    ○市○○路00號前，以起子打壞陳欣玫所有停放該處之車牌號
    碼0000-00號自用小客車車窗後，進入車內竊取行車紀錄器1
    個、後照鏡1個、胎壓偵測器1個、遮光墊1個、口罩1盒、衛
    生棉1包、點菸擴充器1個、安全座椅1個、吊飾1個、充電線
    1盒等物（價值合計新臺幣【下同】1萬1,720元）。嗣陳欣
    玫發現遭竊報警處理，而為警循線查獲，並扣得起子1支及
    上開遭竊之行車紀錄器1個、後照鏡1個、胎壓偵測器1個、
    口罩1盒、點菸擴充器1個、安全座椅1個、吊飾1個、充電線
    1盒等物（均已發還）。
二、案經陳欣玫訴由苗栗縣警察局苗栗分局報告偵辦。
  　　　證據並所犯法條
一、證據清單及待證事實：
編號 證　據　清　單 待  　 證     事      實  ㈠ 被告黃銘彰於警詢中之自白。 上揭犯罪事實。  ㈡ 證人即告訴人陳欣玫於警詢中之證述。 證人所有車牌號碼0000-00號自用小客車車窗遭破壞，車內遭竊上揭物品之事實。  ㈢ 苗栗縣警察局苗栗分局搜索扣押筆錄、贓物認領保管單、南苗派出所照片黏貼紀錄表及監視錄影光碟。 上揭犯罪事實。  ㈣ 刑案資料查註紀錄表。 被告有如犯罪事實欄所載前科及係累犯之事實。 
二、核被告所為，係犯刑法第321條第1項第3款之攜帶兇器加重
    竊盜及同法第354條之毀損等罪嫌。被告就上開竊盜與毀損
    犯行，係以一行為觸犯數罪名，為想像競合犯，請依刑法第
    55條前段之規定，從一重之竊盜罪處斷。又被告曾受有期徒
    刑之執行完畢，其於5年內故意再犯本件有期徒刑以上之罪
    ，為累犯，請依刑法第47條第1項規定加重其刑。再扣案之
    起子1支係供犯罪所用且屬被告所有，請依刑法第38條第2項
    之規定宣告沒收。另被告上開竊取之遮光墊1個（價值450元
    ）及衛生棉1包（價值100元），請依刑法第38條之1第1項本
    文宣告沒收，如全部或一部不能沒收或不宜執行沒收時，請
    依同條第3項規定，追徵其價額。
三、依刑事訴訟法第251條第1項提起公訴。
  　此　致
臺灣苗栗地方法院
中　　華　　民　　國　 111　　年　　5 　　月　　31　　日
　　　　　　　　　　　　　　　檢  察  官  姜永浩